臺灣橋頭地方法院刑事判決　　　　　　　110年度易緝字第4號
公　訴　人　臺灣橋頭地方檢察署檢察官
被　　　告　邱峰萩




上列被告因竊盜案件，經檢察官提起公訴（107年度偵字第00000
號），被告於準備程序中就被訴事實為有罪之陳述，經本院告知
簡式審判程序之旨，並聽取被告與檢察官意見後，裁定改行簡式
審判程序，判決如下：
    主  文
邱峰萩共同犯竊盜罪，累犯，處有期徒刑伍月，如易科罰金，以
新臺幣壹仟元折算壹日。
    事  實
一、邱峰萩、劉志逢（業經本院以109年度簡上字第141號判處有
    期徒刑4月確定）共同意圖為自己不法之所有，基於竊盜之
    犯意聯絡，先由劉志逢向不知情之潘文益商借其不知情之子
    潘陳維所有之車牌號碼000-0000號改裝有電動絞盤及鋼索之
    自用小客貨車，於民國107年6月30日23時許，由劉志逢駕駛
    其所有之車牌號碼00-0000號自用小客車、邱峰萩駕駛上開
    車牌號碼000-0000號自用小客貨車，一同前往潘詹鎮位在高
    雄市六龜區南橫路8巷巷內之工寮，竊取其子潘明飛所有置
    放該處之沙灘車乙台，得手後將沙灘車搬置於車牌號碼000-
    0000號自用小客貨車上，運至高雄市○○區○○里○○00○
    0號潘文益承租房屋，將竊取得手之沙攤車藏放在該址一樓
    客廳，邱峰萩再持黑色噴漆將竊得之沙攤車外表噴成黑色以
    逃避指認。嗣潘詹鎮發現沙灘車遭竊後報警處理，經警調閱
    路口監視器影像，並循線查悉上情。
二、案經潘詹鎮訴由高雄市政府警察局六龜分局報告臺灣橋頭地
    方檢察署檢察官偵查起訴。
    理  由
壹、程序事項
    本案被告邱峰萩所犯係死刑、無期徒刑、最輕本刑為3年以
    上有期徒刑以外之罪，其於準備程序就被訴事實為有罪之陳
    述，經本院告知簡式審判程序之旨，並聽取檢察官及被告之
    意見後，本院認無不得或不宜改依簡式審判程序進行之處，
    爰依刑事訴訟法第273條之1第1項規定，裁定進行簡式審判
    程序，合先敘明。
貳、實體事項
一、認定犯罪事實所憑之證據及理由：
    上揭犯罪事實，業據被告邱峰萩於本院審理時坦承不諱，並
    經同案被告劉志逢供述明確（見易卷第116頁），並與證人
    即告訴人潘詹鎮、證人潘文益、潘陳維等人分別於警詢、偵
    查中證述之情節相符（見警卷第29至35頁、偵卷第139至148
    、163至168頁），並有高雄市政府警察局六龜分局扣押筆錄
    、扣押物品收據、扣押物品目錄表、失竊案件證物領回保管
    單、監視錄影器畫面擷取照片暨現場照片、車籍資料詳細報
    表等（見警卷第36至61頁）在卷可佐，足認被告邱峰萩之任
    意性自白應與事實相符，洵堪信實。從而，本案事證明確，
    被告邱峰萩之上開犯行，堪予認定，應依法論科。
二、論罪科刑︰
(一)被告邱峰萩行為後，刑法第320條第1項規定業於108年5月29
    日修正公布，並於同年月31日生效施行，原規定為「意圖為
    自己或第三人不法之所有，而竊取他人之動產者，為竊盜罪
    ，處5年以下有期徒刑、拘役或500元以下罰金」，經修正為
    「意圖為自己或第三人不法之所有，而竊取他人之動產者，
    為竊盜罪，處5年以下有期徒刑、拘役或50萬元以下罰金」
    ，經比較新舊法結果，修正前罰金刑為銀元500元（即新臺
    幣1萬5,000元），修正後則提高為新臺幣50萬元，對被告邱
    峰萩較為不利，依刑法第2條第1項前段規定，自應適用行為
    時法即修正前刑法第320條第1項規定。核被告邱峰萩所為，
    係犯修正前刑法第320條第1項之竊盜罪。被告邱峰萩與同案
    被告劉志逢間，就上開竊盜犯行，有犯意聯絡及行為分擔，
    應論以共同正犯。
(二)被告邱峰萩前因竊盜案件，經臺灣高雄地方法院以91年度易
    字第747號判決判處有期徒刑6月確定（下稱第1案），另因
    毒品、槍砲案件，經同地院以94年度重訴字第27號判決判處
    有期徒刑8年、1年2月，應執行有期徒刑9年確定，嗣經同院
    以96年度聲減字第7978號裁定減刑為有期徒刑8年、7月，應
    執行有期徒刑8年7月確定（下稱第2案），上開第1、2案經
    接續執行，於101年4月27日縮短刑期假釋出監所餘刑期付保
    護管束，於103年4月21日保護管束期滿視為執行完畢等情，
    此有臺灣高等法院被告前案紀錄表在卷可佐（見易緝卷第52
    至66頁）。是被告邱峰萩前受有期徒刑執行完畢後，5年內
    故意再犯本案有期徒刑以上之罪，為累犯。另本院考量被告
    邱峰萩本案所犯無應量處最低法定刑且無法適用刑法第59條
    減輕規定之情形，無應依司法院釋字第775號解釋意旨裁量
    不予加重最低本刑之適用（最高法院108年度台上字第1512
    號判決意旨參照），是仍應依刑法第47條第1項之規定加重
    其刑。
(三)以行為人責任為基礎，審酌被告邱峰萩為貪圖不法利益，率
    爾竊取他人財物，侵害他人財產權，所為實不足取，且被告
    邱峰萩前已有竊盜之刑事前案紀錄，本次再為相同犯行，所
    為更值非難。惟念被告邱峰萩於審理中業已坦承犯行，且所
    竊取之沙灘車已為告訴人潘詹鎮領回，所生損害已稍有減輕
    ，兼衡被告邱峰萩自陳智識程度為大學肄業、先前務農、家
    庭經濟狀況勉持等一切情狀，量處如主文所示之刑，並諭知
    易科罰金之折算標準。
三、沒收部分：
    按犯罪所得已實際合法發還被害人者，不予宣告沒收或追徵
    。刑法第38條之1第5項定有明文。本案被告邱峰萩竊得之沙
    灘車已為告訴人潘詹鎮領回，此有失竊案件證物領回保管單
    1張在卷可稽（見警卷第36頁），依據上開規定自不予宣告
    沒收或追徵，併此敘明。
據上論斷，應依刑事訴訟法第273條之1第1項、第299條第1項前
段，判決如主文。
本案經檢察官楊翊妘提起公訴，檢察官陳俐吟到庭執行職務。
中    華    民    國   110    年   10     月    18    日
                     刑事第六庭   法  官  黃英彥
以上正本證明與原本無異。
如不服本判決應於收受送達後20日內向本院提出上訴書狀，並應
敘述具體理由；如未敘述上訴理由者，應於上訴期間屆滿後20日
內向本院補提理由書（均須按他造當事人之人數附繕本）「切勿
逕送上級法院」。
中    華    民    國   110    年   10     月    18    日
                                  書記官  蔡淑貞
　
附錄本案論罪科刑法條：
修正前刑法第320條
意圖為自己或第三人不法之所有，而竊取他人之動產者，為竊盜
罪，處5 年以下有期徒刑、拘役或500 元以下罰金。
意圖為自己或第三人不法之利益，而竊佔他人之不動產者，依前
項之規定處斷。
前2 項之未遂犯罰之。